臺灣高等法院臺中分院刑事裁定　
111年度聲字第2000號
聲  請  人  臺灣高等檢察署臺中檢察分署檢察官     
受  刑  人  鄒雲平




上列聲請人因受刑人數罪併罰有二裁判以上，聲請定其應執行之
刑（聲請案號：111年度執聲字第888號），本院裁定如下：
    主  文
鄒雲平因犯如附表所示各罪所處之刑，應執行有期徒刑貳年捌月
。　　
    理  由
受刑人鄒雲平因竊盜、詐欺等數罪，經臺灣南投地方法院及本院
判處如附表所示之刑確定在案。數罪中雖有刑法第50條第1項但
書所列情形，惟受刑人已請求檢察官聲請定應執行刑等情，有臺
灣南投地方檢察署刑法第50條第1項但書案件是否請求定應執行
刑調查表足稽。茲檢察官聲請定應執行刑，本院審核認其聲請為
正當。審酌受刑人所犯附表編號1至4、6至12所示之竊盜罪、加
重竊盜罪、加重竊盜未遂罪、附表編號5所示之幫助犯詐欺取財
罪，均為故意侵害他人財產法益，罪質相仿，附表所示各罪犯罪
時間最長間隔約2年4月，另受刑人目前40歲，有工作能力，應給
予其有復歸社會更生之機會，兼衡罪責相當、特別預防之刑罰目
的，及參考受刑人於請求檢察官就本案附表所示各罪定應執行刑
時，併表示無意見乙情，有前揭臺灣南投地方檢察署刑法第50條
第1項但書案件是否請求定應執行刑調查表可稽，併參酌受刑人
附表所示部分罪刑曾定應執行刑之折刑比例，爰就所宣告之刑定
其應執行之刑。應依刑事訴訟法第477條第1項、刑法第50條第2
項、第53條、第51條第5款規定，裁定如主文。
中　　華　　民　　國　　111 　年　　10　　月　　20　　日
            刑事第八庭　  審判長法　官　張  靜  琪
                                法　官　郭  瑞  祥
                                法　官　簡  婉  倫
以上正本證明與原本無異。
不得抗告。
                                書記官  林　書　慶
　　　　　　　　　　　　　　　　
中　　華　　民　　國　　111 　年　　10　　月　　20　　日
附表：受刑人鄒雲平應執行刑案件一覽表
編              號          1         2  罪              名         竊盜 侵入住宅竊盜未遂罪 宣      告      刑      有期徒刑8月     有期徒刑8月  犯   罪    日   期     110年3月12日    110年1月1日 偵 查（自訴）機關 年   度   案    號  南投地檢110年度偵字第2102號 南投地檢110年度偵字第86至90號 最後事實審 法           院      南投地院      南投地院  案           號 110年度易字第232號 110年度易字第230號  判   決  日  期    111年1月12日    111年1月26日 確定判決 法           院      南投地院      南投地院  案           號 110年度易字第232號 110年度易字第230號  判 決 確 定日期    111年5月31日    111年6月9日 是 否 得 為 易 科 罰  金  之  案  件         否         否 備              註  南投地檢111年度執字第1023號 南投地檢111年度執字第1093號 
附表：受刑人鄒雲平應執行刑案件一覽表
編              號          3         4  罪              名         竊盜 攜帶兇器竊盜未遂罪 宣      告      刑      有期徒刑4月      有期徒刑4月  犯   罪    日   期     109年1月17日    110年2月20日 偵 查（自訴）機關 年   度   案    號  南投地檢110年度偵字第86至90號 南投地檢110年度偵字第86至90號 最後事實審 法           院      南投地院      南投地院  案           號 110年度易字第230號 110年度易字第230號  判   決  日  期    111年1月26日    111年1月26日 確定判決 法           院      南投地院      南投地院  案           號 110年度易字第230號 110年度易字第230號  判 決 確 定日期    111年6月9日    111年6月9日 是 否 得 為 易 科 罰  金  之  案  件          是         是 備              註  南投地檢111年度執字第1094號 （編號3至6應執行有期徒刑1年） 南投地檢111年度執字第1094號 （編號3至6應執行有期徒刑1年） 
附表：受刑人鄒雲平應執行刑案件一覽表
編              號           5          6  罪              名        竊盜罪  幫助犯詐欺取財罪 宣      告      刑      有期徒刑3月      有期徒刑3月  犯   罪    日   期     109年12月24日  109年12月25至29日 偵 查（自訴）機關 年   度   案    號  南投地檢110年度偵字第86至90號 南投地檢110年度偵字第86至90號 最後事實審 法           院      南投地院      南投地院  案           號 110年度易字第230號 110年度易字第230號  判   決  日  期    111年1月26日    111年1月26日 確定判決 法           院      南投地院      南投地院  案           號 110年度易字第230號 110年度易字第230號  判 決 確 定日期    111年6月9日    111年6月9日 是 否 得 為 易 科 罰  金  之  案  件          是         是 備              註  南投地檢111年度執字第1094號 （編號3至6應執行有期徒刑1年） 南投地檢111年度執字第1094號 （編號3至6應執行有期徒刑1年） 
附表：受刑人鄒雲平應執行刑案件一覽表
編              號           7          8  罪              名        竊盜罪   攜帶兇器竊盜罪 宣      告      刑      有期徒刑7月      有期徒刑9月  犯   罪    日   期     111年3月26日    110年5月10日 偵 查（自訴）機關 年   度   案    號  南投地檢111年度偵字第2189、2300、2662、3042號 南投地檢111年度偵字第2189、2300、2662、3042號 最後事實審 法           院      南投地院      南投地院  案           號 111年度易字第130號 111年度易字第130號  判   決  日  期    111年6月29日    111年6月29日 確定判決 法           院      南投地院      南投地院  案           號 111年度易字第130號 111年度易字第130號  判 決 確 定日期    111年7月26日    111年7月26日 是 否 得 為 易 科 罰  金  之  案  件          否         否 備              註  南投地檢111年度執字第1563號 （編號7至10應執行有期徒刑1年2月） 南投地檢111年度執字第1563號 （編號7至10應執行有期徒刑1年2月） 
附表：受刑人鄒雲平應執行刑案件一覽表
編              號           9         10  罪              名  踰越牆垣竊盜未遂罪 踰越牆垣、攜帶兇器竊盜罪 宣      告      刑      有期徒刑7月      有期徒刑10月  犯   罪    日   期     111年4月12日     111年5月1日 偵 查（自訴）機關 年   度   案    號  南投地檢111年度偵字第2189、2300、2662、3042號 南投地檢111年度偵字第2189、2300、2662、3042號 最後事實審 法           院      南投地院      南投地院  案           號 111年度易字第130號 111年度易字第130號  判   決  日  期    111年6月29日    111年6月29日 確定判決 法           院      南投地院      南投地院  案           號 111年度易字第130號 111年度易字第130號  判 決 確 定日期    111年7月26日    111年7月26日 是 否 得 為 易 科 罰  金  之  案  件          否         否 備              註  南投地檢111年度執字第1563號 （編號7至10應執行有期徒刑1年2月） 南投地檢111年度執字第1563號 （編號7至10應執行有期徒刑1年2月） 
附表：受刑人鄒雲平應執行刑案件一覽表
編              號          11         12  罪              名        竊盜罪 踰越窗戶侵入住宅竊盜罪 宣      告      刑      有期徒刑6月      有期徒刑10月  犯   罪    日   期     110年7月29日  109年12月15至29日 偵 查（自訴）機關 年   度   案    號  南投地檢110年度偵字第5341號、110年度偵緝字第190號 南投地檢110年度偵字第5341號、110年度偵緝字第190號 最後事實審 法           院      中高分院      中高分院  案           號 111年度上易字第611號 111年度上易字第611號  判   決  日  期    111年8月11日    111年8月11日 確定判決 法           院      中高分院      中高分院  案           號 111年度上易字第611號 111年度上易字第611號  判 決 確 定日期    111年8月11日    111年8月11日 是 否 得 為 易 科 罰  金  之  案  件          是        否 備              註  南投地檢111年度執字第1503號  南投地檢111年度執字第1502號